# 新金融工具准则下对非上市股权投资的处理

提问人：shashadebiao 时间：2020-04-22 13:16:34
境内某公司A（以人民币为记账本位币） 2016 年在法国投资子公司B（以欧元为记账本位币），法国子公司B对美国的某科技公司C进行股权投资，投资金额 3000 万美元。法国子公司B没有经营业务，只是为了投资C公司设立。
1 、原金融工具准则下将对C公司的投资作为可供出售金融资产，以成本计量。法国子公司单体报表不确认期末相对于投资日的美元兑欧元的汇率差异，境内A公司的合并报表中也对C公司的投资以成本计量（即在对B公司进行外币报表折算时，可供出售金融资产仍以投资日的汇率折算，未确认该投资对应的欧元对人民币的外币报表差额）。
2 、实行新金融工具准则下，将对C公司的投资作为其他非流动金融资产核算，以公允价值计量。期初进行调整，法国子公司单体报表认为成本最能代表公允价值，公允价值变动损益仅确认汇率变动部分。其中法国子公司单体报表对 2019 年期初相对于投资日的汇率变动（美元兑欧元部分），计入留存收益；境内A公司的合并报表中，将 2019年期初相对于投资日的汇率变动（欧元兑人民币部分的）计入其他综合收益外币报表折算差额。

回答人：chenyiwei
1 、原准则下，“境内A公司的合并报表中也对C公司的投资以成本计量（即在对B公司进行外币报表折算时，可供出售金融资产仍以投资日的汇率折算，未确认该投资对应的欧元对人民币的外币报表差额）”这一做法是不合理的。即使是按成本计量，也应按期末即期汇率折算，并确认外币报表折算差额。
2 、新准则下可以这样处理。